# 关于“组成部分重要性的汇总数，有可能高于集团财务报表整体重要性”的理解？

提问人：baibing_132 时间：2022-04-27 13:54:17
如果合并过程只是对组成部分财务信息机械加和汇总的时候，各个组成部分重要性汇总起来还高于集团财务报表整体的重要性，岂不是使得集团审计的风险很大

回答人：chenyiwei
这种情况在集团审计中经常出现。但要注意：这只是集团项目组分配给各组成部分的实际执行重要性水平（TE），这个指标本来就是专用于集团审计，用于确定为集团报告目的所要求的各组成部分审计策略的（如审计程序的性质、抽样中关键样本的确定和抽样样本选择、样本数量确定等），并且在最终错报评价中，所发现的错报还是要单独和汇总起来与集团层面的重要性水平相比较的。因此，“各个组成部分重要性汇总起来还高于集团财务报表整体的重要性”并不会明显放大集团审计的风险。